臺灣雲林地方法院刑事判決　　　　　　　　　　　　　 九十年度訴字第三九四號
　　公　訴　人　臺灣雲林地方法院檢察署檢察官
　　被　　　告　庚○○
右列被告因搶奪等案件，經檢察官提起公訴（九十年度偵字第三八六０號），本院判
決如左：
    主  文
庚○○連續意圖為自己不法之所有，而搶奪他人之動產，處有期徒刑玖月。又連續竊
盜，處有期徒刑肆月。應執行有期徒刑壹年。
    事  實
一、庚○○基於概括之犯意，意圖為自己不法所有，於如附表一編號一至五所示之時
    地、方式，趁人不備，掠取如附表一編號一至五所示被害人之財物，而連續搶奪
    他人之動產，得手後分別花用或丟棄。並於搶奪如附表一編號三及五所示財物時
    ，因拉扯致使辛○○○跌倒，受有左肩、前臂及大腿挫傷等傷害（傷害部分未據
    告訴）；致使癸○○跌倒，受有右肩挫傷及左手肘、右大腿、雙膝擦傷等傷害（
    業據告訴），其中因癸○○與之拉扯，使庚○○搶奪如附表一編號五所示財物未
    能得逞而未遂。又於如附表二編號一至四所示之時地、方式，趁人不知，擅取如
    附表二編號一至四所示被害人之財物，而連續竊取他人之動產，得手後分別花用
    或丟棄或留置。嗣因庚○○於如附表二編號四所示之時、地，偷竊丁○○所有之
    行動電話一具時，為卓明毅目擊報警而逃亡，經警於九十年九月二十三日十三時
    二十分許，在雲林縣北港鎮運動公園旁，發覺庚○○持有乙○○所失竊之行動電
    話手機贓物，顯可疑為犯罪人及犯罪嫌疑重大，逃亡，以準現行犯予以逮捕及拘
    提，而逕行搜索扣回丁○○上開行動電話一具、甲○○所有皮包一只（內含小皮
    包一只、老花眼鏡一副、錀匙一串）、乙○○所有行動電話一具、陳美娟所有而
    由丙○○所使用之車牌號碼ＫＨＦ─八一九號機車一部，並分別發還予丁○○、
    甲○○、乙○○、丙○○，且於九十年九月二十五日將該本案移送而報告予檢察
    官。
二、案經癸○○訴由雲林縣警察局北港分局移送臺灣雲林地方法院檢察署檢察官提起
    公訴。
    理  由
一、被告庚○○坦白認罪，承認於如附表一編號一至五所示之時地，趁人不備，搶奪
    如附表一編號一至五所示被害人之財物及於如附表二編號一至四所示之時地，趁
    人不知，竊盜如附表二編號一至四所示被害人之財物等事實，其自白之情，與被
    害人壬○○、蔡婉真、辛○○○、甲○○、癸○○及丙○○、戊○○、乙○○、
    丁○○分別於警察局、檢察官及本院訊問時所指述被奪、竊之情節大致相符，復
    有證人顏世信及被害人癸○○、戊○○所指認之被告口卡共三紙可以佐證，而被
    告搶奪如附表一編號一被害人壬○○財物之事實，同經顏世信於警察局證述屬實
    ，且有被告當時以之交通工具之陳美娟所有上開為被告所偷竊之車牌號碼ＫＨＦ
    ─八一九號機車照片一幀在卷可憑，而其搶奪如附表一編號三所示財物時，因拉
    扯致使被害人辛○○○跌倒，受有左肩、前臂及大腿挫傷等傷害，有辛○○○所
    提出之財團法人私立中國醫藥學院北港附設醫院診斷證明書一紙在卷可考，至於
    被告搶奪如附表一編號五所示財物時，因與被害人癸○○拉扯，致使癸○○因而
    跌倒，受有右肩挫傷及左手肘、右大腿、雙膝擦傷等傷害，亦有癸○○所提之財
    團法人私立中國醫藥學院北港附設醫院診斷證明書一紙在卷可證，而拉扯可致人
    於傷，為通常可預見之事，被告應該可知。再者被告偷竊如附表二編號一所示陳
    美娟所有前述機車之事實，有該機車之車輛竊盜車牌失竊資料個別查詢報表一紙
    在卷可佐，又被告偷竊如附表二編號四所示被害人丁○○所有之行動電話一具後
    ，將之典當予葉怡君之事實，業經證人葉怡君於警察局證明屬實，並有葉怡君所
    出具領回新臺幣（下同）一千元之贓物認領保管單一紙及該一千元之照片一幀在
    卷可稽，另被告竊取如附表二編號四所示被害人丁○○所有之行動電話一具時，
    為卓明毅目擊報警，經警循線在雲林縣北港鎮運動公園旁，加以逮捕及拘提，致
    逕行搜索扣回被害人丁○○上開行動電話一具、甲○○所有皮包一只（內含小皮
    包一只、老花眼鏡一副、錀匙一串）、乙○○所有行動電話一具、陳美娟所有而
    由丙○○所使用之車牌號碼ＫＨＦ─八一九號機車一部，並分別發還予丁○○、
    甲○○、乙○○、丙○○，其中目擊之情有證人卓明毅於警察局之證述為憑，查
    獲之情分別經證人即員警陳瑞章、黃厚翰、陳群松、徐銘鴻於偵查時結證屬實，
    其扣回之物品已分別發還予相關被害人之事實，有該等被害人所出具之贓物領保
    管單共四紙在卷可參，雖員警逮捕及拘提被告後，依法逕行搜索而扣得被害人之
    上開物品，其搜索僅於事後報告於該管檢察官，而未予三日內報告於法院，其程
    序不無瑕疵，但所扣回者均為被害人之物品，被告亦為如此之供認，本院認仍得
    以之為證據，附此敘明，最後被告將其所搶奪或偷竊之部分物品丟棄於北港溪之
    事實，有其到場模擬之照片二幀在卷可證，是被告上開自白均與事實相符，本件
    被告犯行明確，均可以認定，應依法論罪科刑。
二、核被告庚○○所為如附表一編號一至四所示行為，係犯刑法第三百二十五條第一
    項之搶奪罪；如附表一編號五部分，併犯刑法第三百二十五條第三項、第一項之
    搶奪未遂罪及同法第二百七十七條第一項之傷害罪；所為如附表二編號一至四所
    示行為，係犯刑法第三百二十條第一項之竊盜罪。其中搶奪如附表一編號五所部
    分並因被告以拉扯之方法，致使告訴人受有上述傷害，牽連犯傷害罪，雖其傷害
    部分，公訴人漏未於證據欄論斷，但於事實欄附表中已經敘及，且已經合法告訴
    ，本院一併加以裁判，併此敘明。其先後四次搶奪既遂及一次搶奪未遂，均時間
    緊接，方法相同，而觸犯構成要件相同之罪名，顯係基於概括之犯意反覆為之，
    為數行為而犯同一之罪名，應依刑法第五十六條連續犯之規定論以一搶奪既遂罪
    ，且依法加重其刑，並與前傷害罪間，有方法結果之牽連關係，依刑法第五十五
    條牽連犯規定從一重之連續搶奪罪處斷。另被告四次竊盜犯行，亦均時間緊接，
    方法相同，而觸犯構成要件相同之罪名，顯又基於概括之犯意反覆為之，為數行
    為而犯同一之罪名，應依刑法第五十六條連續犯之規定論以一竊盜罪，並依法加
    重其刑，其中附表二編號二之犯行，公訴人雖認係犯搶奪罪，但依據被告及被害
    人戊○○於本院之陳述：當時皮包放在機車菜籃裡，被告直接伸手拿走，被害人
    未及反應就被取走，應該是偷而非搶等語，足見該次被告所犯為竊盜罪而非搶奪
    罪，公訴人以之為搶奪，顯然有誤，此部分本應諭知被告搶奪無罪之判決，惟此
    又與公訴人起訴被告竊盜部分，有數行為而犯同一罪名之連續犯關係，為裁判上
    一罪即訴訟法上同一案件，為起訴效力所及，且經以搶奪罪名移送審理，基於審
    判不可分原則，本院自得一併加以裁判，而不另為搶奪之無罪諭知，在此敘明。
    被告所犯上開連續搶奪、竊盜二罪，犯意各別、行為互殊、罪名有異，應分別論
    處，合併處罰。另公訴人在附表中認附表一編號一及附表二編號一之犯行，均係
    被告與己○○共同所為，惟被告於本院既經供述己○○均全然不知情，並未參與
    等語，且本院亦查無己○○有何共犯之情，無從認定其實，仍無證據證明己○○
    涉嫌共犯，復予敘明。爰審酌被告自幼父母離異而失學、因缺金錢而犯罪、所用
    之手段、所得利益、對社會所生之危害及犯罪後尚有悔意之態度等一切情狀，量
    處如主文所示之刑，併定其應執行刑。至於扣案之安全帽，顯非供犯罪或預備犯
    罪之用，亦非犯罪所得之物，不予宣告沒收。
據上論斷，應依刑事訴訟法第二百九十九條第一項前段，刑法第五十六條、第三百二
十五條第一項、第二百七十七條第一項、第五十五條、第三百二十條第一項、第五十
一條第五款，罰金罰鍰提高標準條例第一條前段，判決如主文。
本案經檢察官林禎瑩到庭執行職務。
中      華      民      國      九十一    年    一    月      十一      日
                                臺灣雲林地方法院刑事第二庭
                                    法  官  吳  福  森
右正本證明與原本無異。
如不服本判決，應於判決送達後十日內向本院提出上訴狀( 應附繕本 )。
                                    書記官  李  松  坤
中      華      民      國      九十一    年    一    月      十一      日
附表一：搶奪部分
┌──┬──────────┬──────────┬───┬──────┐
│編號│    時間及地點      │      方式          │被害人│所 得  財 物│
├──┼──────────┼──────────┼───┼──────┤
│一  │民國九十年九月十二日│騎乘未懸掛車牌之機車│壬○○│皮包一只｛內│
│    │十六時三十分許，在雲│後搭載己○○（供稱黃│      │有新臺幣（下│
│    │林縣北港鎮○○路與文│智宗不知情），自後方│      │同）七千元、│
│    │明路口附近。        │掠取肩上皮包，得手後│      │身分證、提款│
│    │                    │逃離現場。          │      │卡、健保卡、│
│    │                    │                    │      │駕駛執照等證│
│    │                    │                    │      │件｝。      │
├──┼──────────┼──────────┼───┼──────┤
│二  │九十年九月十九日十七│騎乘機車自背後搶走肩│蔡婉真│皮包一只（內│
│    │時十分許，在雲林縣北│上皮包，得手後逃離現│      │有五千元、提│
│    │北港鎮○○路一七七巷│場。                │      │款卡）      │
│    │口前                │                    │      │            │
│    │。                  │                    │      │            │
├──┼──────────┼──────────┼───┼──────┤
│三  │九十年九月二十一日十│騎乘機車自背後拉扯肩│蔡蕭金│皮包一只（內│
│    │一時十分許，在雲林縣│上皮包，得手後逃離現│蓮    │有七千元    │
│    │北港鎮○○路一九二巷│場。                │      │            │
│    │底。                │                    │      │            │
├──┼──────────┼──────────┼───┼──────┤
│四  │九十年九月二十一日十│騎乘機車自背後搶走肩│甲○○│皮包一只（內│
│    │一時二十分，在雲林縣│上皮包，得手後逃離現│      │有一千八百元│
│    │北港鎮○○路老人會館│場。                │      │、購物證、老│
│    │前。                │                    │      │花眼鏡、鑰匙│
│    │                    │                    │  │一串、小皮包│
│    │                    │                    │      │一只、電話卡│
│    │                    │                    │      │）          │
├──┼──────────┼──────────┼───┼──────┤
│五  │九十年九月二十二日二│騎乘機車自背後拉扯置│癸○○│因拉扯而未遂│
│    │十時許，在雲林縣北港│於背部之手提袋。    │      │。          │
│    │鎮○○路欲轉入公園路│                    │      │            │
│    │口處。              │                    │      │            │
└──┴──────────┴──────────┴───┴──────┘
附表二：竊盜部分
┌──┬──────────┬──────────┬───┬──────┐
│編號│    時間及地點      │      方式          │被害人│所 得 財 物 │
├──┼──────────┼──────────┼───┼──────┤
│一  │九十年九月八日二十三│徒手竊取車牌號碼ＫＨ│使用人│車牌號碼ＫＨ│
│    │時五十分許，在雲林縣│Ｆ─八一九號機車，得│：    │Ｆ─八一九號│
│    │北港鎮○○里○○街空│手後據為己有。（供述│丙○○│機車一部。  │
│    │地處。              │己○○不知情先行離去│所有人│            │
│    │                    │）                  │：    │            │
│    │                    │                    │陳美娟│            │
├──┼──────────┼──────────┼───┼──────┤
│二  │九十年九月十九日十五│騎乘未懸掛車牌之機車│戊○○│皮包一只（內│
│    │時十五分許，在雲林縣│，自背後擅取他人置於│      │有一千五百元│
│    │北港鎮○○路與民享路│機車菜籃裡皮包，得手│      │、身分證、提│
│    │口附近。            │後離開現場。        │      │款卡、小皮包│
│    │                    │                    │      │）          │
├──┼──────────┼──────────┼───┼──────┤
│三  │九十年九月十九日十七│騎乘機車伸手拿取他人│乙○○│背包一只（內│
│    │時四十分許，在雲林縣│置於機車置物箱內背包│      │有阿兒法特手│
│    │北港鎮○○路十二號前│，得手後據為己有。  │      │機一支，其序│
│    │。                  │                    │      │號0000000000│
│    │                    │                    │      │74171號、書 │
│    │                    │                    │      │、衣服）。  │
├──┼──────────┼──────────┼───┼──────┤
│四  │九十年九月二十三日十│爬入車內偷取行動電話│丁○○│行動電話手  │
│    │一時四十分許，在雲林│手機一具，得手後將之│      │一具。      │
│    │縣北港鎮○○路與民治│典當予葉怡君。      │      │            │
│    │路口附近。          │                    │      │            │
└──┴──────────┴──────────┴───┴──────┘
附錄本案論罪科刑法條：
刑法第三百二十五條第一項
意圖為自己或第三人不法之所有，而搶奪他人之動產者，處六月以上五年以下有期徒
刑。
因而致人於死者，處無期徒刑或七年以上有期徒刑，致重傷者，處三年以上十年以下
有期徒刑。
第一項之未遂犯罰之。
刑法第二百七十七條
傷害人之身體或健康者，處三年以下有期徒刑、拘役或一千元以下罰金。
犯前項之罪因而致人於死者，處無期徒刑或七年以上有期徒刑；致重傷者，處三年以
上十年以下有期徒刑。
刑法第三百二十條
意圖為自己或第三人不法之所有，而竊取他人之動產者，為竊盜罪，處五年以下有期
徒刑、拘役或五百元以下罰金。
意圖為自己或第三人不法之利益，而竊佔他人之不動產者，依前項之規定處斷。
前二項之未遂犯罰之。
